臺灣基隆地方法院刑事判決　　　　　　　　　　　　　九十一年度訴字第三五四號
　　公　訴　人　臺灣基隆地方法院檢察署檢察官
　　被　　　告　丙○○
右列被告因違反毒品危害防制條例案件，經檢察官提起公訴（九十一年度毒偵字第三
０九號），本院判決如左：
    主  文
丙○○施用第一級毒品，處有期徒刑柒月。扣案之橡皮管壹條、塑膠鏟子肆支及空塑
膠袋捌個均沒收。又持有第二級毒品，處拘役參拾日，如易科罰金以參佰元折算壹日
。扣案之第二級毒品安非他命淨重零點肆肆公克沒收銷燬之。
    事  實
一、丙○○前於民國（下同）九十年間因施用第一級毒品海洛因及第二級毒品安非他
    命違反毒品危害防制條例案件，經台灣基隆地方法院檢察署檢察官聲請本院裁定
    送觀察、勒戒後，認無繼續施用毒品傾向，業經臺灣基隆地方法院檢察署檢察官
    於九十年九月二十四日以九十年度毒偵字第一四二一號、第一四三九號為不起訴
    處分確定。詎料丙○○猶不知悔改，其明知毒品危害防制條例業經總統於民國八
    十七年五月二十日，以華總（一）字第八七○○○九九八六○號令修正公布，於
    同年月二十二日生效，依該條例第二條第二項第二款之規定，將安非他命列為第
    二級毒品管理，不得非法持有，竟於九十一年一月十三日在基隆市市立游泳池旁
    ，以新台幣（下同）一千元之代價向真實姓名年籍不詳綽號「阿龍」之成年男子
    購得安非他命一包（淨重零點四四公克），而非法持有之；復另行起意，於九十
    一年一月十五日晚上在基隆市○○區○○街一０六號二樓住處，以將海洛因放置
    於針筒內注射之方式，施用第一級毒品海洛因一次，嗣於九十一年一月十六日下
    午七時四十分許在基隆市○○街一０六號二樓住處因贓物案件為警通緝到案，並
    在其上開住處搜索查扣其所有之第二級毒品安非他命一包（淨重０‧四四公克）
    及施用毒品之器具橡皮管一條、塑膠鏟子四支及空塑膠袋八個，丙○○因施用毒
    品經台灣基隆地方法院檢察署檢察官聲請觀察、勒戒，本院以九十一年度毒聲字
    第三三號裁定准予送勒戒處所觀察、勒戒後，認有繼續施用毒品之傾向。
二、案經基隆市警察局移送台灣基隆地方法院檢察署檢察官偵查起訴。
    理  由
一、訊據被告丙○○固不否認於前揭時地施用第一級毒品海洛因，惟矢口否認有持有
    毒品安非他命之犯行，辯稱：警方所查扣之安非他命一包是同時為警查獲之甲○
    ○所有云云。經查：
（一）上開被告施用第一級毒品海洛因之事實，業據被告於本院調查、審理時坦承不
      諱，並有被告所有供施用毒品之器具橡皮管一條、塑膠鏟子四支及空塑膠袋八
      個扣案可佐，且被告為警查獲時所採得之尿液經基隆市警察局送基隆市衛生局
      檢驗結果呈嗎啡陽性反應（因海洛因於人體內代謝吸收後，係以嗎啡為主要型
      態排出體外，故涉嫌海洛因之吸食者，係檢驗其尿液中之嗎啡反應）；復經本
      院調取前開尿液送請法務部調查局以螢光偏極免疫分析法為初步篩檢及氣象層
      析質普儀法為確認之結果，亦呈嗎啡陽性反應，此有基隆市衛生局基衛檢字第
      ００八九三號檢驗成績書、法務部調查局九十一年四月二十五日調科壹字第０
      九一００二０三六七０號檢驗通知書各一紙附卷可稽，被告其自白施用毒品之
      犯行顯與事實相符，足堪採信。
（二）為警所查扣之白色結晶一包經本院送法務部調查局鑑定結果，認係第二級第八
      十九項毒品甲基安非他命，淨重０點四四公克，此有法務部調查局九十一年八
      月十六日調科壹字第０九一００四八二八四０號檢驗通知書一紙在卷可證，又
      上開第二級毒品為警於九十一年一月十六日下午七時四十分許跟隨案外人甲○
      ○至基隆市○○街一０六號二樓被告住處時，在被告住處客廳桌上其所有之眼
      鏡盒內查獲乙節，已據證人即查獲員警乙○○到庭證述屬實（本院九十一年七
      月二十五日訊問筆錄參照），且另案被告甲○○於警訊、偵查及本院另案審理
      時均堅決否認查獲之毒品為其所有（卷附被告甲○○九十一年一月十六日警訊
      筆錄、九十一年偵字第三七七號偵查卷第十三頁、本院九十一年訴字第二四七
      號刑事卷宗第十八頁參照），再佐以被告對於查獲之地點為其住處，甲○○並
      未住於該處僅至該處送便當，而藏置安非他命之眼鏡盒為其所有等情亦不否認
      ，衡諸常理，安非他命之價格不低，如非被告所有而是他人之物，則又豈會藏
      置於被告住處，並與被告所有之吸毒工具同樣放置於眼鏡盒中？況被告於九十
      一年七月二十五日本院訊問時曾自白扣案之安非他命為其所有，於一月十三日
      向綽號「阿龍」所購買，之後即放在龍安街住處尚未施用等語（本院九十一年
      七月二十五日訊問筆錄參照），更足見扣案之安非他命確為其所購得，其嗣後
      翻異前詞，無非畏罪卸責之詞，難以採信，此部分之事證已甚明確，犯行可堪
      認定。
（三）被告前因施用第一、二級毒品案件，經台灣基隆地方法院檢察署檢察官聲請本
      院九十年度毒聲字第一三０九號裁定送觀察、勒戒後，認無繼續施用毒品傾向
      ，由臺灣基隆地方法院檢察署檢察官於九十年九月二十四日以九十年度毒偵字
      第一四二一號、第一四三九號為不起訴處分確定。嗣因施用毒品經檢察官二次
      聲請觀察、勒戒，本院以九十一年度毒聲字第三三號裁定准予送觀察、勒戒後
      ，認有繼續施用毒品之傾向，則有前揭不起訴處分書、台灣基隆看守所九十一
      年六月十八日基所戒字第０六八五號函附之有無繼續施用毒品傾向證明書、本
      院被告全國前案紀錄表及台灣基隆地方法院檢察署刑案資料查註紀錄表各一份
      在卷可稽，被告其經觀察勒戒不起訴處分後，五年內再度違犯，且有繼續施用
      毒品之傾向，其右揭犯罪之事證至為明確，犯行足堪認定，應予依法論科。
二、查「海洛因」、「安非他命類」藥品是於八十七年五月二十日，經總統以華總（
    一）字第八七０００九九八六０號令修正公布，於同年月二十二日生效之毒品危
    害防制條例第二條第二項第一款、第二款規定，將之列為第一、二級毒品管理，
    不得非法持有、施用。核被告丙○○施用毒品海洛因之行為，係犯毒品危害防制
    條例第十條第一項之施用第一級毒品罪；其持有安非他命之行為，係犯毒品危害
    防制條例第十一條第二項之持有第二級毒品罪，其自九十一年一月十三日起迄同
    月十六日查獲時止之持有，為單純一行為之繼續，僅論以一罪。另其持有海洛因
    之低度行為為施用之高度行為所吸收，不另論罪。又被告所犯上開二罪間，犯意
    各別，行為互殊，應分論併罰。爰審酌被告年輕體健，竟不思進取長期沉迷毒品
    戕害身心，且經勒戒處分後仍無法悔改，執迷不悟，犯罪所生之危害非輕，惟姑
    念其素行尚佳，且犯罪後態度尚稱良好等一切情狀，分別量處如主文所示之刑，
    持有毒品之犯行並諭知易科罰金之折算標準，以示懲戒。
三、扣案之第二級毒品安非他命一包（淨重０‧四四公克），屬違禁物，應依毒品危
    害防制條例第十八條第一項前段之規定宣告沒收銷燬。另扣案之橡皮管一條、塑
    膠鏟子四支及空塑膠袋八個，係被告所有並供本件施用毒品犯罪所用之物，業據
    被告供陳在卷，均應依刑法第三十八條第一項第二款之規定宣告沒收之。
據上論斷，應依刑事訴訟法第二百九十九條第一項前段、毒品危害防制條例第十條第
一項、第十一條第二項、第十八條第一項前段、刑法第十一條前段、第四十一條第一
項、第三十八條第一項第二款、罰金罰鍰提高標準條例第二條，判決如主文。
本案經檢察官熊南彰到庭執行職務
中      華      民      國    九十一    年      九      月     十七     日
                                      臺灣基隆地方法院刑事第二庭
                                          法  官  汪  梅  芬
右正本證明與原本無異。
對於本件判決如有不服，應於收受送達後十日內，向本院提出上訴書狀，上訴於臺灣
高等法院，並按他造當事人之人數附具繕本。
                                          書記官  王  一  芳
中      華      民      國    九十一    年      九      月     十九     日
附錄論罪法條：
毒品危害防制條例第十條第一項：
施用第一級毒品者，處六月以上五年以下有期徒刑。
毒品危害防制條例第十一條第二項：
二  持有第二級毒品者，處二年以下有期徒刑、拘役或新臺幣三萬元以下罰金。
